【裁判字號】    97,抗,1199
【裁判日期】    970819
【裁判案由】    假扣押
【裁判全文】
臺灣高等法院民事裁定                97年度抗字第1199號
抗  告  人  新三亞預拌混凝土廠股份有限公司
法定代理人  甲○○
上列抗告人因與相對人塑品實業股份有限公司間假扣押事件，對
於中華民國97年6月29日臺灣桃園地方法院97年度裁全字第3247
號裁定提起抗告，本院裁定如下：
      主      文
原裁定廢棄。
抗告人以新台幣捌萬元為相對人供擔保後，得對於相對人所有財
產在新台幣貳拾壹萬捌仟玖佰肆拾陸元範圍內為假扣押。但相對
人如為抗告人供擔保新台幣貳拾壹萬捌仟玖佰肆拾陸元後，得免
為假扣押。
聲請及抗告訴訟費用均由相對人負擔。
      理      由
一、按債權人就金錢請求或得易為金錢請求之請求，欲保全強制
    執行聲請假扣押者，就其請求及假扣押之原因應釋明之；又
    其釋明如有不足，而債權人陳明願供擔保或法院認為適當者
    ，法院得定相當之擔保，命供擔保後為假扣押，民事訴訟法
    第526條第1項、第2項分別定有明文。
二、本件抗告人在原法院聲請意旨略以：相對人向伊購買預拌混
    凝土，積欠民國 (下同)96 年10月間至12月間之貨款新台幣
    （下同）21萬8,946元，迭經催討，相對人均拒不付款，頃
    接獲相對人委請律師發函通知其已無法繼續營運，恐日後有
    不能強制執行或甚難執行之虞，爰提出統一發票及律師函文
    以為釋明 (見原法院卷內)，聲請對相對人所有財產在21萬
    8,946元範圍內予以假扣押，並陳明願供擔保，以補釋明之
    不足等情。原法院則以：抗告人並未釋明其請求及假扣押之
    原因為由，裁定駁回抗告人所為假扣押之聲請。
三、惟查，抗告人在原法院業已提出統一發票3紙，用以釋明其
    請求；又抗告人已在原法院提出律師函文內記載：「上揭公
    司(指相對人)因故無法繼續營運，委由本律師辦理債務清理
    事宜」，並在本院另提出相對人所簽交，用以支付貨款之票
    載發票日為97年5月1日、金額為6萬1,845元之支票1紙，業
    經屆期提示卻遭以存款不足為由退票 (見本院卷8頁)，足見
    相對人之資力已發生變動，是抗告亦已就相對人日後有不能
    強制執行或甚難執行之虞之假扣押原因，予以釋明，雖其釋
    明尚有不足，惟抗告人既已陳明願供擔保，以補釋明之不足
    ，揆諸首揭規定，其所為假扣押之聲請，自應准許。抗告意
    旨指摘原裁定不當，聲明廢棄，為有理由。
四、爰依民事訴訟法第492條、第95條、第78條，裁定如主文。
中    華    民    國    97    年     8    月    19    日
                    民事第六庭
                        審判長法  官  林鄉誠
                              法  官  梁玉芬
                              法  官  許紋華
正本係照原本作成。
不得再抗告。
中    華    民    國    97    年     8    月    20    日
                              書記官  潘大鵬


司法院資訊處製作；財團法人民間司法改革基金會備份。
